# 吸收合并产生的商誉可否确认为无形资产

提问人：cfo000000 时间：2017-12-15 10:30:35
A企业非同一控制下 2017 年吸收合并B企业，B是 16 年新设立，收购原因是B有市政乙级资质， 17 年收购时净资产只有几千块钱，产生商誉的原因就是这项资质，请问，可以将资质确认为无形资产吗，不确认商誉

回答人：chenyiwei
非同一控制下企业合并中对被收购方所拥有的资质，可以在收购方合并报表层面确认为无形资产。由于被收购方亏损，无超额盈利能力，且收购方看重的也就是该资质，所以在收购方合并报表层面将收购价款减去净资产后的剩余部分均确认为无形资产价值。

提问人：cfo000000 时间：2017-12-21 16:02:59
谢谢陈版，那么该项无形资产摊销年限怎么确定，资质证书上有个到期日，在取得日期和到期日之间进行摊销吗，假如到期后又评选通过了是不是就没有价值啦

回答人：chenyiwei
理论上是无期限的，但建议在较短的期限内摊销，例如下次换证或复审之前的期间。

提问人：indi 时间：2019-05-30 17:10:00
请问陈版，如果该项资质在一段时间后被变更至母公司名下，并注销了该子公司，那么母公司单体报表是确认长投损失及合并报表层面恢复无形资产，还是母公司直接将长投确认为无形资产？

回答人：chenyiwei
单体层面，将合并报表中的该项“无形资产——特许资质”转入单体报表中，不能全额确认投资损失。